# 请教一下陈版主，有足额抵押的应收账款，是否应该计提减值。

提问人：xmq8899 时间：2022-10-20 17:25:27
陈版主好，请教一个问题，如果某笔应收账款有足额的抵押，只是还需要等待其他的流程才能执行，预计能够覆盖债权，我们可以进行个别认定，不计提减值准备吗？
新金融工具准则下，应收账款单项认定和组合计提，是一个什么关系？我们单项认定没有减值，还需要把这笔应收账款放到某个组合中去按照迁徙率计提减值吗？

回答人：chenyiwei
有抵押的应收账款，其信用风险特征应当是显著不同于无抵押的应收账款（即使债务人为同一人），故应单独对其进行减值测试和计提，不能并入其他无抵押应收账款所属的信用风险组合。
如果单项认定未发生减值，则不再需要将其放到某个组合中去按照迁徙率计提减值。